【裁判字號】    97,訴,390
【裁判日期】    970314
【裁判案由】    違反毒品危害防制條例
【裁判全文】
臺灣彰化地方法院刑事判決               97年度訴字第390號
公  訴  人  臺灣彰化地方法院檢察署檢察官
被      告  甲○○
上列被告因違反毒品危害防制條例案件，經檢察官提起公訴（96
年度毒偵字第6262號），於本院準備程序中，被告就被訴事實為
有罪之陳述，經裁定改行簡式審判程序，本院判決如下：
    主  文
甲○○施用第一級毒品，累犯，處有期徒刑拾月。
    犯罪事實
一、甲○○曾因施用毒品案件，經裁定送執行觀察、勒戒後，認
    無繼續施用毒品之傾向，於民國92年8 月13日執行完畢釋放
    ，並由臺灣彰化地方法院檢察署檢察官以92年度毒偵字第10
    40號為不起訴處分確定。且又因施用毒品案件，經本院以93
    年度彰簡字第31號判決判處有期徒刑6 月確定，於93年11月
    12日執行完畢；且因施用毒品案件，經本院以93年度訴字第
    409 號判決判處有期徒刑10月，並經駁回上訴確定，又因竊
    盜、搶奪案件，分別經臺灣高等法院臺中分院以94年度上易
    字第837 號判決判處有期徒刑1 年4 月確定及經本院以94年
    度訴字第734 號判決判處有期徒刑1 年6 月（撤回上訴確定
    ），上開竊盜、搶奪案件所處之刑並經定應執行刑為有期徒
    刑2 年9 月，與前揭毒品案件所處之有期徒刑10月接續執行
    ，嗣於96年7 月16日經本院依中華民國96年罪犯減刑條例裁
    定減刑後（應於96年7 月8 日縮刑期滿），於96年7 月16日
    因業已執行完畢而出監。詎其仍未戒除毒癮，復於前揭觀察
    、勒戒執行完畢釋放後5 年內，基於施用第一級毒品海洛因
    之犯意，於96年9 月30日上午11時許，在其位於彰化縣伸港
    鄉○○村○○路167 號之住處，以將海洛因摻入香菸中再點
    燃吸食之方式，施用第一級毒品海洛因1 次。嗣於96年10月
    3 日，因其係列管毒品人口接受定期調驗，經警採集尿液送
    驗，結果呈嗎啡陽性反應，始悉上情。
二、案經彰化縣警察局和美分局報請臺灣彰化地方法院檢察署檢
    察官偵查起訴。
    理  由
一、按除被告所犯為死刑、無期徒刑、最輕本刑為3 年以上有期
    徒刑之罪或高等法院管轄第1 審案件者外，於前條第1 項程
    序進行中，被告先就被訴事實為有罪之陳述時，審判長得告
    知被告簡式審判程序之旨，並聽取當事人、代理人、辯護人
    及輔佐人之意見後，裁定進行簡式審判程序；除簡式審判程
    序及簡易程序案件外，第1 審應行合議審判，刑事訴訟法第
    273 條之1 第1 項、第284 條之1 分別定有明文。本件被告
    甲○○所涉係死刑、無期徒刑、最輕本刑為3 年以上有期徒
    刑之罪或高等法院管轄第1 審案件以外之罪，並於本院行準
    備程序時就被訴事實為有罪之陳述，本院合議庭依前揭規定
    ，經評議結果，裁定改由受命法官獨任行簡式審判程序。
二、上開犯罪事實，業據被告甲○○於本院審理時坦承不諱，又
    被告為警採集其尿液送驗結果，確呈嗎啡陽性反應，此有應
    受尿液採驗人尿液檢體採集送驗紀錄表及詮昕科技股份有限
    公司於96年10月12日出具之濫用藥物尿液檢驗報告各1 紙附
    卷可稽，足徵被告之自白確與事實相符，堪以採信。再被告
    曾因施用毒品案件，經裁定送執行觀察、勒戒後，認無繼續
    施用毒品之傾向，於92年8 月13日執行完畢釋放，並由臺灣
    彰化地方法院檢察署檢察官以92年度毒偵字第1040號為不起
    訴處分確定乙節，亦有臺灣彰化地方法院檢察署刑案資料查
    註紀錄表及臺灣高等法院被告全國前案紀錄表各1 份在卷可
    參。本件事證明確，被告上開犯行洵堪認定，應依法論科。
三、核被告甲○○所為，係犯毒品危害防制條例第10條第1 項之
    施用第一級毒品罪。被告持有第一級毒品進而施用，其持有
    第一級毒品之低度行為，應為其施用第一級毒品之高度行為
    吸收，不另論罪。再被告曾因施用毒品案件，經本院以93年
    度彰簡字第31號判決判處有期徒刑6 月確定，於93年11月12
    日執行完畢；且因施用毒品案件，經本院以93年度訴字第40
    9 號判決判處有期徒刑10月，並經駁回上訴確定，又因竊盜
    、搶奪案件，分別經臺灣高等法院臺中分院以94年度上易字
    第837 號判決判處有期徒刑1 年4 月確定及經本院以94年度
    訴字第734 號判決判處有期徒刑1 年6 月（撤回上訴確定）
    ，上開竊盜、搶奪案件所處之刑並經定應執行刑為有期徒刑
    2 年9 月，與前揭毒品案件所處之有期徒刑10月接續執行，
    嗣於96年7 月16日經本院依中華民國96年罪犯減刑條例裁定
    減刑後（應於96年7 月8 日縮刑期滿），於96年7 月16日業
    已執行完畢等情，有臺灣高等法院被告前案紀錄表、臺灣彰
    化地方法院檢察署刑案資料查註紀錄表各1 份在卷可憑，其
    於有期徒刑執行完畢後，5 年內故意再犯本件有期徒刑以上
    之罪，為累犯，應依刑法第47條第1 項之規定加重其刑。爰
    審酌被告有多次施用毒品之前科，及其施用毒品之動機、目
    的、方法、不知珍惜身體、施用毒品所生危害，暨犯後坦承
    犯行之態度等一切情狀，量處如主文所示之刑，以示懲儆。
據上論斷，應依刑事訴訟法第273 條之1 第1 項、第299 條第1
項前段，毒品危害防制條例第10條第1 項，刑法第11條前段、第
47條第1 項，判決如主文。
本案經檢察官黃淑媛到庭執行職務。
中    華    民    國    97    年    3    月     14    日
                  刑事第一庭         法  官   郭麗萍
以上正本證明與原本無異。
如不服本判決，應於判決送達後10日內，向本院提出上訴書狀，
上訴書狀應「敘述具體上訴理由」，並按他造當事人之人數附繕
本。「切勿逕送上級法院」。
中    華    民    國    97    年    3     月    17    日
                                      書記官  張子涵
附錄本案論罪科刑法條全文：
毒品危害防制條例第10條
施用第一級毒品者，處 6 月以上 5 年以下有期徒刑。
施用第二級毒品者，處 3 年以下有期徒刑。


司法院資訊處製作；財團法人民間司法改革基金會備份。
